Minutes et répertoires du notaire Pierre LORMEAU, 10 décembre 1771 - 26 mars 1789 (étude XXX)
Archives nationales
- Minutes de Pierre LORMEAU, novembre 1771 - 26 mars 1789; MC/ET/XXX/429 - MC/ET/XXX/503
  - Minutes. 1786, avril - 1786, juin, avril 1786 - juin 1786; MC/ET/XXX/491
    - Donation et constitution viagère au profit de Damoiselle Minotte, mineure, et de Marie-Marguerite DERVILLE, sa mère, femme de Pierre MINOTTE, menuisier à Paris, rue et faubourg Saint-Martin, paroisse Saint-Laurent, 8 avril 1786; MC/ET/XXX/491
    - Compte de ce qui doit le marquis de Beaucharnais à André AUBERT, Et créancier et sa femme pour l'achat devant TRUTAT, Et. LVIII V, le 28 juin 1783 pour un terrain et construction, rue des Mathurins chargés de rente pour les religieuse .. 2 actes, 12 avril 1786; MC/ET/XXX/491
    - Mainlevée d'opposition, 1/ André Aubert, et Marie Charlotte DURRIEUX .., 21 avril 1786; MC/ET/XXX/491
    - Inventaire après décès de Jacques-Antoine Michel, maître coutelier, rue du Petit-Lyon, paroisse Saint-Sauveur, époux de Marie-Barbe Bataille, veuve en premières noces de Charles Surville, marchand de vin... Marchandises et outils expertisés par Joseph Lecomte, rue Pavée, paroisse Saint-Sauveur et Jean Mingont-Janne, (Jean Mingont-Jaune) rue Joquelet, paroisse Saint-Eustache, tous deux maîtres couteliers à Paris: Couteaux, ciseaux, manches de nacre, rasoirs, canifs, étuis, outils. Contrat de mariage devant Deyeux (ET. LXXXIX, 30 décembre 1780)., 27 avril 1786; MC/ET/XXX/491
      inventaire après décès; Petit-Lion (rue du); Pavée (rue); Michel, Jacques-Antoine; Bataille, Marie-Barbe; Surville, Charles; Lecomte, Joseph; Mingont-Jaune, Jean; Mingont-Janne, Jean; commerçant
    - Voir des parents des mineurs FERRAND, parmi lesquels Pierre FIXON, ancien sculpteur de Roy, demeurant rue Meslée par Saint-Nicolas les champs, cousin Louis Pierre FIXON, marchand scuplteur, demeurant idem... cousin, .., 28 avril 1786; MC/ET/XXX/491
    - Déclaration faite par BLANCHETON, négociant à Paris, à Blaise GOUNOT, manufacturier de faïence et prévot de la juridiction consulaire de Nevers, y demeurant., 6 mai 1786; MC/ET/XXX/491
      déclaration; Nevers (Nièvre); Gounot, Blaise; Blancheton; chef d'entreprise; porcelainier; négociant
    - Obligation de 7 000 livres par André Aubert, architecte et entrepreneur de bâtiments, rue Neuve des Mathurins, paroisse de la Madeleine la Ville Lévêque, au profit de David Etienne Rouillé de l'Etang, trésorier général des dépenses diverses, paroisse de la Madeleine la Ville Lévêque., 11 mai 1786; MC/ET/XXX/491
      architecte; trésorier; obligation; Aubert, André; Rouillé de l'Etang, David Etienne; Neuve-des-Mathurins (rue); La Madeleine (paroisse)
    - Déclaration par les héritiers PETIT, femme LEGRAND, dont: Charles-Claude PICARD-ROLLAND, compagnon layetier, rue Pagevin, paroisse Saint-Eustache, Marie-Catherine CHENNEVIERE, épouse de Grégoire MALIDOR, marchand orfèvre rue Bourg l'Abbé, paroisse Saint-Leu..., 28 mai 1786; MC/ET/XXX/491
  - Minutes. 1786, juillet - 1786, septembre, juillet 1786 - septembre 1786; MC/ET/XXX/492
    - Deux actes: Notoriétés où atteste Jean-Joseph Léonard, maître coutelier à Paris, demeurant rue et paroisse Saint-Sauveur., 7 juillet 1786; MC/ET/XXX/492
      notoriété; Saint-Sauveur (rue); Léonard, Jean-Joseph
    - Succession FERRAND, maître charpentier où est signalé Madeleine-Antoinette FERRAND femme de Claude-Michel CHEVILLON, maître peintre à Paris, demeurant rue du Fg-S/t/-Martin, paroisse Saint-Laurent, 7 juillet 1786; MC/ET/XXX/492
    - Convention pour subvenir aux besoins de Jean-Charles ALLEUR, où intervient entre d'autres son fils Jean-Jacques ALLEUR, menuisier, rue du faubourg - Montmartre, par Saint-Eustache .., 7 juillet 1786; MC/ET/XXX/492
    - Conventions entre André Aubert, architecte et entrepreneur du bâtiment, rue Neuve des Mathurins, paroisse de la Madeleine la Ville Lévêque, et ses créanciers, dont Pierre Nicolas Benard, maître menuisier, rue du Temple, concernant trois portions de terrain, une rue de Mesnilmontant et deux rue de Caumartin., 8 juillet 1786; MC/ET/XXX/492
      Date de révision: 2014 (MV. Vaillant)
      convention; Aubert, André; Aubert, André; Benard, Pierre Nicolas; architecte; menuisier; Neuve-des-Mathurins (rue); Ménilmontant (rue de); Caumartin (rue de)
    - Notoriété constituant le décès le 10 mai 1780 a Balthazard LIEUTAUD, maître ébéniste - par l'inventaire, sans enfant de Nicole Louis GODARD, sa veuve, 21 juillet 1786; MC/ET/XXX/492
    - Contrat de mariage Fournier - Bequet. Parmi les témoins: Jean-Gabriel Kalikers, maître luthier et Marie-Jeanne Lelievre, rue des Fossés Monsieur le Prince, paroisse Saint-Sulpice, cousins de la future., 28 juillet 1786; MC/ET/XXX/492
      contrat de mariage; Fossés-Monsieur-Le-Prince (rue des); Fournier; Bequet (née); Kalikers, Jean-Gabriel; Lelievre, Marie-Jeanne
    - Contrat de mariage de Louis-François Dubut, marchand orfèvre, rue Froidmanteau, paroisse Saint-Germain-l'Auxerrois, fils de Charles Dubut, tabletier à Méru, en Picardie et de feue Marie-Madeleine Michel avec Hyppolite-Monique-Scolastique Mullot, fille d'un marchand drapier de Méru..., 31 juillet 1786; MC/ET/XXX/492
      contrat de mariage; Froidmanteau (rue); Méru (Oise); Dubut, François; Dubut, Charles; Michel, Marie-Madeleine; Mullot, Hyppolite-Monique-Scolastique; orfèvre; tabletier; négociant
    - Ratification d'1 acte de succession de ses parents par Marie-Françoise LAVOCAT femme de François-Louis BLANCART, menuisier à Paris, rue et par Saint-Sauveur .., 3 août 1786; MC/ET/XXX/492
    - Bail de chantier par Jacques ADAM ancien sculpteur marbrier du Roi demeurant rue de Popincourt, paroisse Sainte-Marguerite, à Pierre HUGAND, maître charpentier, 9 août 1786; MC/ET/XXX/492
    - Conventions entre Marie Charlotte Durieux et les créanciers d'André Aubert, son époux, Jean Jacques Prud'homme, maître peintre, Zacharie Pellagot, maître charpentier, Jean Deveze, maître charpentier, Louis Gauguet, maître maçon, suite à la renonciation à la communauté de la part de l'épouse le 1er mars 1784, établie par contrat de mariage passé devant Lambot, le 23 juin 1772., 12 août 1786; MC/ET/XXX/492
      convention; Durieux, Marie Charlotte; Aubert, André; Prud'homme, Jean Jacques; Pellagot, Zacharie; Deveze, Jean; Gauguet, Louis; peintre; charpentier; maçon
    - Contrat de mariage de Jean-Adam GUILLEMONT, boulanger avec Marie-Jeanne ALLEUR, fille de Jean-Jacques ALLEUR, compagnon menuisier, et Marie-Jacqueline COLOMBE demeurant Faubourg Montmartre, paroisse Saint-Eustache, 20 août 1786; MC/ET/XXX/492
    - Bail par les curé et marguilliers, dont Charles-Philippe Clerisseau, marchand batteur d'or à Paris, rue Saint-Denis, paroisse Saint-Sauveur à Jeanne-Françoise Malteste, veuve de Guillaume Lelievre, marchand tapissier, demeurant Cloître Saint-Jacques de l'Hôpital, paroisse Saint-Jacques pour le louage de chaises de l'église Saint-Jacques.., 21 août 1786; MC/ET/XXX/492
      bail; Saint-Denis (rue); Saint-Sauveur (paroisse); Saint-Jacques-de-l'Hôpital (cloître); Clerisseau, Charles-Philippe; Malteste, Jeanne-Françoise; Lelievre (veuve); Lelievre, Guillaume; commerçant; batteur de métal; commerçant; tapissier
    - Constitution de 180 l. de rente par le roi au profit de Claude Clément, maître horloger à Paris, qui verse 4500 l., 29 août 1786; MC/ET/XXX/492
      constitution de rente; Clément, Claude; horloger
    - Créanciers des Folliot de Cheuneville à BAUDIN, menuisier, 31 août 1786; MC/ET/XXX/492
    - Mainlevée d'opposition par Louis-François BESNARD, maître major, sur André AUBERT, architecte .. délégation de crédits par PELLAGOT, maître charpentier au même BENARD, entrepreneur de bâtiments et à Jacques-Charles LECRIVAIN, maître peintre et doreur .., 5 septembre 1786; MC/ET/XXX/492
    - Contrat de mariage de Thomas JACQUET, compagnon menuisier, demeurant Pilliers des Halles, paroisse Saint-Eustache, avec Marie-Madeleine QUINARD, fille d'1 manoeuvre en Bourgogne - lui apporte 600 l. elle 600 l., 9 septembre 1786; MC/ET/XXX/492
    - Délégation de crédit par Jacques-Charles Grelet, courtier pour les horlogers, rue Titreboudin, paroisse Saint-Sauveur,..., 11 septembre 1786; MC/ET/XXX/492
      indemnité; Grelet, Jacques-Charles
    - Quittance par les créanciers syndics Jean Jacques Prud'homme, maître peintre, Zacharie Pellagot, maître charpentier, Jean Deveze, maître charpentier et Louis Gauguet, maître maçon, à André Aubert, architecte, pour une somme totale de 283 livres 18 sols 11 deniers., 30 septembre 1786; MC/ET/XXX/492
      peintre; charpentier; maçon; architecte; Aubert, André; Prud'homme, Jean Jacques; Pellagot, Zacharie; Deveze, Jean; Gauguet, Louis; quittance
  - Minutes. 1786, octobre - 1786, décembre, octobre 1786 - décembre 1786; MC/ET/XXX/493
    - Yves GOUMOND, poêlier, rue Saint-Victor, paroisse Saint-Nicolas-du-Chardonnet, figure parmi les créanciers d'André AUBERT., 4 octobre 1786; MC/ET/XXX/493
      obligation; Saint-Victor (rue); Goumond, Yves; Aubert, André
    - Procuration donnée par Guillaume LOSSON, maître menuisier, rue du Faubg-S/t/-Honoré, par. de la Madeleine la Ville l'évêque, à Louis-François GOYOT, avocat en Parlement rue du jour, paroisse S/t/-Eustache., 27 octobre 1786; MC/ET/XXX/493
    - Notoriété où atteste Jean-Pierre STELMESSE, bourgeois de Paris, demeurant rue Traversière, faubourg Saint-Antoine, paroisse Sainte-Marguerite., 17 novembre 1786; MC/ET/XXX/493
  - Minutes. 1787, janvier - 1787, février, janvier 1787 - février 1787; MC/ET/XXX/494
    - Obligation pour indemnité de mitoyenneté de 1327 l. par Celestin-Joseph HAPPE, architecte, au profit de Jean GEROSME, maître menuisier à Paris, rue d'Angoulême, paroisse Saint-Laurent, 12 janvier 1787; MC/ET/XXX/494
    - Consentement entre les héritiers Grivelet, dont Joseph Cousin, joaillier à Paris, et Henriette Grivelet, demeurant Pont-au-Change, paroisse Saint-Jacques-de-la-Boucherie., 31 janvier 1787; MC/ET/XXX/494
      ratification; Change (pont au); Grivelet (héritiers); Cousin, Joseph; Grivelet, Henriette; orfèvre
    - Contrat de mariage entre Jean Edmé LIONNET demeurant rue des Jeuneurs, paroisse Saint-Eustache, diocèse de Paris, Domestique et Marie Rosalie Richard, demeurant rue Tireboudin, paroisse de Saint-Sauveur, diocèse de Paris., 5 février 1787; MC/ET/XXX/494
      Mariages à Paris en 1787 (3196 actes), par Delphine Dubois, Sandrine Dumas-Lefaure, Catherine Gauthier, 1994 (base de données migrée: voir contexte dans le Plan d’orientation général - Notaires de Paris, guides thématiques du Minutier).
      Date de création de la notice: 2002
      contrat de mariage; Tireboudin (rue); Lionnet, Jean-Edmé; Richard, Marie-Rosalie; employé de maison
    - Contrat de mariage entre Pierre MALMEJO demeurant rue des Deux Portes, paroisse Saint-Jacques l'Hopital, diocèse de Paris, Commissionnaire et Anne Simon, demeurant rue des Deux Portes, paroisse de Saint-Jacques l'Hopital, diocèse de Paris., 15 février 1787; MC/ET/XXX/494
      contrat de mariage; Deux-Portes (rue des); Malmejo, Pierre; Simon, Anne
    - Quittance par Nagele, veuve de Louis-Michel Vaudry, orfèvre à Paris, rue au Maire, paroisse Saint-Nicolas-des-Champs, 16 février 1787; MC/ET/XXX/494
      quittance; Maire (rue au); Nagele; Vaudry (veuve); Vaudry, Louis-Michel; orfèvre
    - Vente pour 6 000 livres des meubles de Marie-Catherine CHASTELAIN, veuve de Simon LEVENTRE, ancien émailleur à Paris, demeurant au couvent de la Roquette, faubourg Saint-Antoine., 21 février 1787; MC/ET/XXX/494
      acte de vente; Saint-Antoine (faubourg); Chastelain, Marie-Catherine; Leventre, Simon; décorateur
    - Compagnie des affinages d'or et d'argent de Lyon, Trévoux et Paris: procuration., 28 février 1787; MC/ET/XXX/494
      procuration; Lyon (Rhône); Trévoux (Ain)
  - Minutes. 1787, mars, mars 1787; MC/ET/XXX/495
    - Contrat de mariage de Augustin-Charles PERIER des Garennes, ingénieur, demeurant à Paris, chaussée D'Autun, paroisse Saint-Eustache, fils d'1 ancien receveur feu du domaine à Alençon avec Marie-Louise Duval, fille de notaire, Témoins Jacques-Constantin PERIER, frère germain, de l'académie royale des Sciences, de Charles-Paul-Jérôme BREA, peintre en portraits et de Françoise-Perpetue MARANGE, épouse, amis,. .. Jacques Constantin PERIER l'aîné, de l'Acad. royale des Sciences pour la partie des mécaniques, doit 120000 f. à son frère Augustin-Charles PERIER des Garennes, ingénieur mécanicien,. .., 9 mars 1785 - 12 mars 1787; MC/ET/XXX/495
    - Délibération de la compagnie des Eaux de Paris - PERIER. .., 10 mars 1785; MC/ET/XXX/495
    - Contrat de mariage entre Augustin Charles PERIER DES GARENNES demeurant rue de la Chaussée d'Antin, paroisse Saint-Eustache, diocèse de Paris, Ingénieur et Marie Louise Duval, demeurant rue Neuve Saint-Marc, paroisse de Saint-Eustache, diocèse de Paris., 13 mars 1787; MC/ET/XXX/495
      contrat de mariage; Chaussée-d'Antin (rue de la); Perier Des Garennes, Augustin-Charles; Duval, Marie-Louise; ingénieur
    - Délégation de crédits par Jean-Baptiste Renault, compagnon coutelier à Angers, au profit de Jean-Baptiste Laurent, maître coutelier à Paris, et Marie-Suzanne Thurin, pour paiement de rente., 14 mars 1787; MC/ET/XXX/495
      indemnité; Angers (Maine-et-Loire); Renault, Jean-Baptiste; Laurent, Jean-Baptiste; Thurin, Marie-Suzanne
    - Notoriété où atteste Jean-Charles Clerisseau, tireur d'or, rue Saint-Denis, paroisse Saint-Sauveur en faveur de Louis Dumas, maître serrurier qui laisse pour seul héritier, son fils Jean-Louis Dumas, ingénieur en hydraulique., 19 mars 1787; MC/ET/XXX/495
      notoriété; Saint-Denis (rue); Saint-Sauveur (paroisse); Clerisseau, Jean-Charles; Dumas, Louis; Dumas, Jean-Louis; batteur de métal; serrurier; ingénieur
    - Devis par André Aubert, architecte, demeurant rue de la Madeleine pour la construction d'un hôtel rue neuve des Mathurins, notamment avec Charles-Raimond ROYER, sculpteur, rue des vieilles Tuileries, paroisse Saint-Sulpice, pour le sculpture de la corniche du ballon, avec modillons, bas-relief au dessus des portes pour 1200 l. avec Jean-Pierre CHAPRUY, maître fondeur plombier, pour les pompes et anglaises, moyenant 1305 l. avec Jean-Baptiste-François CORBET, marchand marbrier, rue de la Thaussée d'Antin, pour les carrelages et cheminées, dans le salon en marbre blanc statuaire, dans la chambre à coucher, - Aubert-devis pour hôtel rue neuve des Mathurins - marché de brèche d'Alex, dans le boudoir, marbre de Flandre, d'autres en pierre de liais .. moyennant 5355 l. 7 s. 3 d.- avec Jean-Louis LAROSE, maître jardinier rue Coquemard, faubourg Montmartre, paroisse Saint-Pierre de M. pour 1800 l.- avec Charles DUJON, maître peintre, rue du Fg-S/t/-Denis, paroisse Saint-Laurent, pour les fenêtres, portes corniches, lambin, en plant du roi marbre, occasion en bois de rose, moyennant 3649 l. 11 s. 4 d. avec Pierre-Nicolas BENARD, maître menuisier, rue du Temple, paroisse Saint-Nicolas des Champs, croisées et portes en chêne, jacquets, lambris avec moulures armoires .. 12821 l. 13 s. 7 d.- avec Joseph BIGOS, maître serrurier, rue de la Madeleine cheminées et plaques, balcon, ferrures, espagnolettes, serrurier, boutons, .. 13026 l. 5 s., .. carreleur, couvreur, vitrier, sasseur, maçon (68.450 l.), charpentier (18960 l.)., 20 mars 1787; MC/ET/XXX/495
      devis; marché
    - Vente d'un terrain rue Neuve des Mathurins par André Aubert, architecte et entrepreneur en bâtiments et Marie Charlotte Durieux, son épouse, rue de la Madeleine, paroisse de la Madeleine la Ville Lévêque, et par Antoine Charles Aubert, architecte, rue du Faubourg Saint Honoré, paroisse de la Madeleine la Ville Lévêque, à Suzanne Jacqueline Doupardin Damantry, veuve de Pierre Perrinet de Fauquet, receveur général des finances de Flandres, Artois et Hainaut, rue de Gramont, paroisse Saint Roch., 30 mars 1787; MC/ET/XXX/495
      Plans.
      acte de vente; Aubert, André; Durieux, Marie Charlotte; Aubert, Antoine Charles; Doupardin Doumantry, Suzanne Jacqueline; Perrinet de Fauquet, Pierre; architecte; comptable; Neuve-des-Mathurins (rue); Madeleine (rue de la); Faubourg-Saint-Honoré (rue du); Gramont (rue de)
    - Contrat de mariage entre Louis Pierre Amédée de BOISSIÈRE demeurant hors de Paris, diocèse de Paris, Lieutenant en premier d'artillerie au régiment de Strasbourg et Hélène Marie Théodore Daure, demeurant rue Saint-Marc, paroisse de Saint-Eustache, diocèse de Paris., 31 mars 1787; MC/ET/XXX/495
      contrat de mariage; Saint-Marc (rue); Boissière, Louis-Pierre-Amédée de; Daure, Hélène-Marie-Théodore
  - Minutes. 1787, avril - 1787, juin, avril 1787 - juin 1787; MC/ET/XXX/496
    - Bail où apparaît en qualité de marguillier de Saint-Sauveur, Charles-Philippe Clerisseau, marchand batteur d'or, demeurant rue Saint-Denis, paroisse Saint-Sauveur., 7 avril 1787; MC/ET/XXX/496
      bail; Saint-Denis (rue); Saint-Sauveur (paroisse); Clerisseau, Charles-Philippe; commerçant; batteur de métal
    - Contrat de mariage entre François MAUPAS demeurant rue du Faubourg Montmartre, paroisse Saint-Eustache, diocèse de Paris, Ancien secrétaire du gouvernement du Sénégal et Marie Madeleine Mauger, demeurant rue du Faubourg Montmartre, paroisse de Saint-Eustache, diocèse de Paris., 11 avril 1787; MC/ET/XXX/496
      contrat de mariage; Faubourg-Montmartre (rue du); Maupas, François; Mauger, Marie-Madeleine
    - Contrat de mariage entre Pierre VIGNAUX demeurant rue du Roi de Sicile, paroisse Saint-Paul, diocèse de Paris, Apothicaire major des prisons de Paris et Marie Antoinette Verdun, demeurant rue des Deux Ponts isle Saint-Louis, paroisse de Saint-Louis en l'Isle, diocèse de Paris., 12 avril 1787; MC/ET/XXX/496
      contrat de mariage; Roi-de-Sicile (rue du); Deux-Ponts (rue des); Saint-Louis (île); Vignaux, Pierre; Verdun, Marie-Antoinette; pharmacien
    - Contrat de mariage entre Pierre François GIROUST demeurant Cloître Notre-Dame, paroisse Saint-Denis du Pas, diocèse de Paris, Avocat au Parlement et Margueritte Scholastique Genin veuve Baron de Cholet, demeurant Parvis Notre-Dame, paroisse de La Madelaine, diocèse de Paris., 12 avril 1787; MC/ET/XXX/496
      contrat de mariage; Notre-Dame (cloître); Notre-Dame (parvis); Giroust, Pierre-François; Genin, Margueritte-Scholastique; Baron de Cholet (veuve); avocat au parlement (Ancien Régime)
    - Contrat de mariage entre Félix Pierre GEOFFROY de CHARNOIS, chevalier,demeurant rue des Deux Portes, paroisse Saint-Jean en Grève, diocèse de Paris, Conseiller du Roi et Louise Modeste Poulletier De Périgny, demeurant rue Saint-Marc, paroisse de Saint-Eustache, diocèse de Paris., 15 avril 1787; MC/ET/XXX/496
      contrat de mariage; Deux-Portes (rue des); Geoffroy de Charnois, Félix-Pierre, chevalier; Poulletier de Périgny, Louise-Modeste
    - Contrat de mariage entre François Etienne CHEDECT demeurant rue du Temple, paroisse Saint-Nicolas des Champs, diocèse de Paris, Peintre en bâtiment et Margueritte Locsnel veuve, demeurant rue de l'Arbre Sec, paroisse de Saint-Germain l'Auxerrois, diocèse de Paris., 16 avril 1787; MC/ET/XXX/496
      contrat de mariage; Temple (rue du); Arbre-Sec (rue de l'); Chedect, François-Etienne; Locsnel, Margueritte; peintre en bâtiment
    - Contrat de mariage de François-Etienne CHEDETC, peintre en bâtiments, rue du Temple, paroisse Saint-Nicolas des champs, fils d'1 Suisse invalide défunt, avec Marguerite LASNEL veuve avec 2 enfants de Pierre-Simon THUREAUX, serrurier à Paris puis de Baron, maître tailleur - Parmi les témoins, Henry-Marc KOHL, ébeniste à Paris Grande rue du Fg-St-Antoine, beau-frère du futur... lui apporte 400 l. elle 150 l., 16 avril 1787; MC/ET/XXX/496
    - Testament de Jacques-Michel Mullot, maître tabletier, rue du Petit Lyon (rue du Petit Lion), paroisse Saint-Sauveur., 5 mai 1787; MC/ET/XXX/496
      testament; Petit-Lion (rue du); Mullot, Jacques-Michel; tabletier
    - Titre nouvel par Jeanne-Anne DUFAUX, veuve de Pierre-Louis PAYEN, sculpteur, demeurant à Paris rue de Marivaux, paroisse Saint-Eustache., 14 mai 1787; MC/ET/XXX/496
    - Inventaire après décès de Louis-Etienne VIENNET de GAUDELET, peintre, mari de Marie-Jeanne BAISNÉE. .., 31 mai 1787; MC/ET/XXX/496
    - Dépôt de pièces concernant Marie-Louise-Marguerite Bourgeois, décédée, Flaumont-en-Vexin (Oise) le 4 mars 1784, épouse en 1/ère/ noces de François CLABAUT maître 19 février 1737, Saint-Pierre de Jonquières (Seine-Mar.), mort le 27 juin 1780 à Chaumont en Vexin (Oise), menuisier, et en seconde noces de Jean Jacques-Louis LE NORMAND, menuisier à Chaumont, tuteur de 3 enfants Haubant, nés en 1774, 1775, 1777., 1er juin 1787; MC/ET/XXX/496
    - Dans une quittance au roi est notamment cité Pierre Delafosse, horloger et journalier, demeurant à Heurtevent (Calvados). 5 juin 1787., MC/ET/XXX/496
      quittance; Heurtevent (Calvados); Delafosse, Pierre; horloger; journalier
    - Charles-Philippe Clerisseau, marchand batteur d'or, rue Saint-Denis, paroisse Saint-Sauveur, est cité comme marguillier dans deux quittances de remboursement au roi. idem pour un bail le 5 juin 1787; encore cité le 26 juillet 1787. 12 juin 1787., MC/ET/XXX/496
      quittance; bail; Saint-Denis (rue); Saint-Sauveur (paroisse); Clerisseau, Charles-Philippe; batteur de métal
    - Transport de bail d'une maison, rue Mauconseil, attenant l'ancienne Comédie italienne, paroisse Saint-Eustache, par Gandin, veuve Bardoulat, marchand limonadier, à Pierre Lecrosnier, maître coutelier, demeurant rue Coquilière, même paroisse, bail pour 9 ans passé devant Lhomme, le 17 avril 1787 (ET/CXV), par les Guesdon, notamment Louis Thomas, peintre, époux Guesdon, Jean-François Lebe, maître peintre, époux Guesdon,..., 20 juin 1787; MC/ET/XXX/496
      Mauconseil (rue); Coquillière (rue); Gandin (née); Bardoulat (veuve); Lecrosnier, Pierre; Guesdon (famille); Thomas, Louis; Guesdon (époux); Lebe, Jean-François; Guesdon (époux); restaurateur; peintre; peintre
  - Minutes. 1787, juillet - 1787, septembre, juillet 1787 - septembre 1787; MC/ET/XXX/497
    - Mainlevée d'opposition par Pierre LEPAGNOLE, maître menuisier à SANTENY en Brie S/ Nicolas GELOT architecte à Paris et son acquéreurs de biens. .., 1er juillet 1787; MC/ET/XXX/497
    - Délibération entre les créanciers d'André Aubert, architecte et entrepreneur de bâtiment, dont Jean Louis Duhamel, maître peintre, rue de la Chaise, paroisse Saint Sulpice, Charles Dujon, maître peintre, Pierre Nicolas Benard, maître menuisier, Pierre Chappey, maître fondeur, Charles Raymond Royer, maître sculpteur, Urs Joseph Helg, maître peintre, Marc François Morillon, maître peintre, Yves Goumont, poelier, Nicolas Husson, marchand papetier, Henri Gueden, maître menuisier, François Nicolas Laurent, peintre décorateur, aboutissant à l'établissement de quittances d'un total de 92 563 livres., 3 juillet 1787; MC/ET/XXX/497
      architecte; Aubert, André; délibération; Duhamel, Jean Louis; Dujon, Charles; Benard, Pierre Nicolas; Chappey, Pierre; Royer, Raymond; Helg, Urs Joseph; Morillon, Marc François; Goumont, Yves; Husson, Nicolas; Gueden, Henri; Laurent, François Nicolas; peintre; menuisier; fondeur; sculpteur; papetier; décorateur; Chaise (rue de la)
    - + 1307 l. 4 s. 10 d.; Obligations de 2600 l. au profit de Antoine BABOUOT, sculpteur en ivoire, demeurant rue de Montmorency, paroisse Saint-Nicolas-des-Champs .., 9 juillet 1787; MC/ET/XXX/497
    - Inventaire DECOCK, à requête de DECOCK menuisier et charpentier à Saint-Nicolas près Freres ? dans la Flandre autre chienne, diocèse de Gaud .., 16 juillet 1787; MC/ET/XXX/497
    - Contrat de mariage entre Etienne CHARLET demeurant rue des Vieilles Audriettes, paroisse Saint-Nicolas des Champs, diocèse de Paris, Employé dans les Impositions et Anne Antoinette Rogée veuve Mangin, demeurant rue des Vieilles Audriettes, paroisse de Saint-Nicolas des Champs, diocèse de Paris., 17 juillet 1787; MC/ET/XXX/497